臺灣板橋地方法院民事裁定　　　　　　　　96年度抗字第59號
抗　告　人　甲○○原名陳吳美.
相　對　人　台北國際商業銀行股份有限公司
法定代理人　乙○○
上列當事人間拍賣抵押物事件，抗告人對於中華民國95年11月24
日本院95年度拍字第3204號所為裁定，提起抗告，裁定如下：
    主  文
抗告駁回。
抗告程序費用新台幣壹仟元由抗告人負擔。
    理  由
一、按非訟事件之抗告及再抗告，除本法另有規外，準用民事訴
    訟法關於抗告程式之規定，非訟事件法第46條定有明文。又
    提起抗告，應於裁定送達後10日之不變期間內為之；提起抗
    告如逾抗告期間者，原法院應以裁定駁回之，民事訴訟法第
    487 條前段及第495 條之1 第1 項準用第442 條第1 項定有
    明文。
二、查按依一定之事實，足認以久住之意思，住於一定之地域者
    ，即為設定其住所於該地，為民法第20條所明定，是我國民
    法關於住所之設定，兼採主觀主義及客觀主義之精神，即主
    觀上有久住一定地域之意思，客觀上有住於一定地域之事實
    ，該一定之地域即為住所。查抗告人設籍於台北縣三重市○
    ○路58巷2 號4 樓，並未遷離，此有戶籍謄本附於原審卷第
    48頁及抗告狀載住所地址可憑，雖於民國95年11月30日出境
    ，於同年12月30日入境返回中華民國，其間未住居於上址，
    但應認與在國內外出性質同（最高法院91年度臺抗字第667
    號裁定意旨參照），尚無變更或廢棄住所之意。本件郵差依
    上址送達原裁定正本於抗告人，未獲會晤抗告人本人，亦無
    受領文書之同居人或受僱人，乃於95年12月1 日將該裁定正
    本寄存於台北縣政府三重分局光明派出所，有送達證書、戶
    籍謄本附於原審卷可按，依民事訴訟法第138 條第2 項之規
    定，應於95年12月11日發生送達效力，其抗告期間應於同年
    月21日屆滿。則抗告人遲至96年1 月8 日始提起本件抗告，
    顯已逾抗告期間。又債權人聲請拍賣抵押物係屬非訟事件，
    法院所為准駁之裁定，無確定實體法上法律關係存否之性質
    ，於債權及抵押權之存否，亦無既判力。故祗須其抵押權已
    經依法登記，且抵押債權已屆清償期而未受清償，法院即應
    為准許拍賣抵押物之裁定。至於實體上法律關係有爭執之人
    ，為求保護其權利，應另提起訴訟，以求解決。本件抗告人
    雖有其有依約清償，相對人不得實行抵押權等語之爭執，依
    上開說明，自應就爭執事項，另行起訴，以求解決，併此敘
    明。
三、結論：本件抗告不合法，爰裁定如主文。
中　　華　　民　　國　　96　　年　　3 　　月　　22　　日
                 民事第二庭    　審判長法　官　梁宏哲
                                       法　官　鍾啟煌
                                       法　官　陳麗玲
正本係照原本作成。如不服本裁定，僅得於收受本裁定正本送達
後10日內，以適用法規顯有錯誤為理由，向本院提出再抗告狀
，（須附繕本一份及繳納再抗告裁判費新台幣1,000元），經本
院許可後紿可再抗告。
中　　華　　民　　國　　96　　年　　3 　　月　　22　　日
                       書記官　陳玉心
